44臺灣新竹地方法院民事簡易判決
110年度竹北簡字第327號
原      告  張燈城  

被      告  簡鴻翔  

上列當事人間請求損害賠償事件，經原告提起刑事附帶民事訴訟
，本院刑事庭裁定移送前來（109年度附民字第394號），本院於
民國110年10月27日辯論終結，判決如下：
    主       文
被告應給付原告新臺幣貳拾貳萬元，及自民國一○九年九月十七
日起至清償日止，按年息百分之五計算之利息。
本判決得假執行。 
    事實及理由
壹、程序方面：
    按原告於判決確定前，得撤回訴之全部或一部，但被告已為
    本案之言詞辯論者，應得其同意；訴之撤回應以書狀為之，
    但於期日，得以言詞向法院或受命法官為之，民事訴訟法第
    262條第1項、第2項分別定有明文。查原告起訴時原列乙○○
    、甲○○為被告，嗣於本院民國110年10月27日言詞辯論期日
    當庭撤回對甲○○之起訴，核原告所為之撤回，係於本院開庭
    審理時當庭以言詞為之，並經得其訴訟代理人之同意，揆之
    上開規定，並無不合，應予准許。
貳、實體方面：
一、原告主張：被告、少年黃○○於107年12月間加入詐欺集團，
    擔任持金融卡至自動櫃員機領取款項之工作，約定被告、黃
    ○○每人報酬均為成功提領款項2%。被告、黃○○及本案詐欺集
    團之其他成員3人以上，共同意圖為自己不法之所有，基於
    詐欺取財之犯意聯絡，由其他成員於107年12月14日，自稱
    蘆洲分局警察，致電人在新竹縣○○鎮○○街000號住處之原告
    佯稱原告冒領健保費，需交付款項監管云云，致原告陷於錯
    誤，依指示於同日下午2時許，匯款共新臺幣(下同)22萬元
    至訴外人林益志設於永豐銀行帳號00000000000000號帳戶，
    由黃○○於同日下午2時45分至2時50分在臺中市○區○○路0段00
    0號全家便利商店鑫華門市共提領11萬5000元、同日下午3時
    37分在臺中市○區○○路00號萊爾富便利商店臺中太平店提領1
    0萬元，黃○○提領款項後，交由被告轉交給詐欺集團上手，
    被告因此獲得6千元之報酬。原告因被告與前揭詐欺集團成
    員之不法行為，受有22萬元之損害，爰依侵權行為損害賠償
    之法律關係，請求被告賠償22萬元，並聲明：如主文所示。
二、被告則以：伊不是騙原告的人，實際領的錢只有二千多而已
    ，原告請求伊賠償22萬元，伊覺得太多了等語。
三、得心證之理由：
（一）原告主張之前開事實，業據引用臺灣新竹地方檢察署108
      年度偵字第11172號檢察官起訴書為證，被告前揭所為，
      經本院刑事庭認定犯三人以上共同詐欺取財罪在案，並有
      本院109年度訴字第668號刑事判決在卷可稽，而被告既不
      爭執，自堪信原告之主張為真實。
（二）按因故意或過失，不法侵害他人之權利者，負損害賠償責
      任；故意以背於善良風俗之方法，加損害於他人者亦同。
      數人共同不法侵害他人之權利者，連帶負損害賠償責任；
      不能知其中孰為加害人者，亦同；造意人及幫助人，視為
      共同行為人，民法第184條第1項及第185條分別定有明文
      。又所謂共同侵權行為，係指數人共同不法對於同一之損
      害，與以條件或原因之行為。加害人於共同侵害權利之目
      的範圍內，各自分擔實行行為之一部，而互相利用他人之
      行為，以達其目的者，仍不失為共同侵權行為人，而應對
      於全部所發生之結果，連帶負損害賠償責任（最高法院78
      年度台上字第2479號裁判要旨參照）。再按侵權行為乃對
      於被害人所受之損害，由加害人予以填補，俾回復其原有
      財產狀態之制度（最高法院86年度台上字第1705號判決意
      旨參照）。查被告加入成員3人以上詐欺集團，而共同分
      工對原告實施詐欺取財犯罪，係共同侵權行為人，對原告
      所受之損害，自應與該詐欺集團成員共同負侵權行為連帶
      損害賠償責任。從而，原告依侵權行為之法律關係，請求
      被告賠償其因遭詐騙而匯入訴外人林益志所有永豐銀行帳
      戶22萬元，及自起訴狀繕本送達翌日即109年9月17日起至
      清償日止，按年息百分之5計算之利息，自屬有據，應予
      准許。
四、本件係依民事訴訟法第427條第1項適用簡易訴訟程序所為被
    告敗訴之判決，爰依職權宣告假執行。
五、又本件係原告於刑事訴訟程序提起之附帶民事訴訟，經本院
    刑事庭裁定移送民事庭審理，依刑事訴訟法第504條第2項之
    規定，免納裁判費，且本院刑事庭移送後，於民事訴訟程序
    進行期間亦無支付任何訴訟費用，爰不為訴訟費用負擔之諭
    知，併此敘明。
六、據上論結，本件原告之訴為有理由，依民事訴訟法第436條
    第2項、第78條、第389條第1項第3款，判決如主文。
中　　華　　民　　國　　110 　年　　11　　月　　19　　日
                  竹北簡易庭  法  官  傅伊君
以上正本係照原本作成。　　　　　　　　　
如不服本判決，應於送達後20日內，向本院提出上訴狀（須按對
造人數提出繕本）及表明上訴理由，並依上訴利益繳交第二審裁
判費。如委任律師提起上訴者，應一併繳納上訴審裁判費。　　
中　　華　　民　　國　　110 　年　　11　　月　　22　　日
                              書記官  李勻淨